【裁判字號】    99,易,361
【裁判日期】    990525
【裁判案由】    竊盜
【裁判全文】
臺灣高雄地方法院刑事判決               99年度易字第361號
公  訴  人  臺灣高雄地方法院檢察署檢察官
被      告  甲○○
            乙○○
上列被告因竊盜案件，經檢察官提起公訴（99年度偵字第5426號
），本院判決如下：
    主  文
甲○○共同犯攜帶兇器竊盜罪，累犯，處有期徒刑柒月，扣案如
附表所示之物均沒收。
乙○○共同犯攜帶兇器竊盜罪，處有期徒刑陸月，如易科罰金，
以新臺幣壹仟元折算壹日，扣案如附表所示之物均沒收。
    事  實
一、甲○○前於民國96年間因竊盜案件，經本院以96年度易字第
    335 號判處有期徒刑7 月確定，嗣經減刑並於96年8 月22日
    執行完畢。詎其仍不知悔改，與乙○○（起訴書誤載為韋明
    福，下同）共同基於意圖為自己不法所有之犯意聯絡，於99
    年2 月6 日下午1 時30分許，由甲○○騎乘車號NKI-902 號
    重型機車搭載乙○○，前往高雄縣湖內鄉甲南村竹湖橋下，
    共同持甲○○所有扣案如附表所示之客觀上足以對人之生命
    、身體、安全構成威脅而可供兇器使用之工具，將交通部鐵
    路局高雄工務段臺南分駐所所有並放置在竹湖橋下鐵軌旁，
    預計報請工務段標售之枕木上之火車軌道枕木固定片共6 片
    、鋼軌固定片螺旋器共22支（價值合計約新臺幣500 元，業
    經該等物品之管理人王獅領回）鬆開後，將該火車軌道枕木
    固定片、鋼軌固定片螺旋器放置在上開重型機車前方腳踏板
    上而竊取之，得手後旋共同騎乘該重型機車逃逸。嗣於同日
    下午2 時25分許，甲○○騎乘該重型機車搭載乙○○，在高
    雄縣湖內鄉○○路○段與民族街口因闖越紅燈、酒後駕車（
    未據起訴）為警盤查，經警在該機車前方腳踏板上發現前述
    火車軌道枕木固定片、鋼軌固定片螺旋器，並通知交通部鐵
    路局高雄工務段大湖道班副領班王獅前來指認而查獲，並扣
    得如附表所示之作案工具及火車軌道枕木固定片6 片、鋼軌
    固定片螺旋器22支，循線查悉上情。
二、案經高雄縣政府警察局湖內分局報請臺灣高雄地方法院檢察
    署檢察官偵查起訴。
    理  由
一、按被告以外之人於審判外之陳述，雖不符刑事訴訟法第159
    條之1 至第159 條之4 之規定，而經當事人於審判程序同意
    作為證據，法院審酌該言詞陳述或書面陳述作成時之情況，
    認為適當者，亦得為證據；當事人、代理人或辯護人於法院
    調查證據時，知有刑事訴訟法第159 條第1 項不得為證據之
    情形，而未於言詞辯論終結前聲明異議者，視為有前項之同
    意，刑事訴訟法第159 條之5 定有明文。本件下列所引用之
    證據，均經本院依法踐行調查證據程序，公訴人及被告2 人
    俱不爭執各該證據之證據能力，且迄至本院言詞辯論終結前
    ，未就上開證據之證據能力聲明異議，復查無依法應排除其
    證據能力之情形，本院審酌上開證據之形式及取得之過程並
    無瑕疵、與待證事實具有關連性等情況，認為適當，揆諸前
    揭規定，認上開證據俱有證據能力，均得為本案之證據，合
    先敘明。
二、訊據被告甲○○、乙○○對於上開犯罪事實均坦承不諱，核
    與證人王獅證述之情節相符（見高雄縣政府警察局湖內分局
    《下稱湖內分局》高縣湖警偵移字第09900022459 號卷《下
    稱警卷》第33至35頁、本院99年度易字第361 號卷《下稱易
    字卷》第46至48頁），復有湖內分局扣押筆錄及扣押物品目
    錄表各1 份、現場查獲照片及扣案工具照片共9 張、贓物認
    領保管單1 紙在卷可稽（見警卷第8 至9 、11至12、36頁、
    易字卷第23頁），且有如附表所示之工具扣案可佐，足認被
    告甲○○、乙○○上開任意性自白均與事實相符，本件事證
    明確，被告2 人犯行均堪認定，應予依法論科。
三、按刑法第321 條第1 項第3 款之攜帶兇器竊盜罪，係以行為
    人攜帶兇器竊盜為其加重條件，此所謂兇器，其種類並無限
    制，凡客觀上足對人之生命、身體、安全構成威脅，具有危
    險性之器械均屬之，且祇須行竊時攜帶此種具有危險性之器
    械為已足，並不以攜帶之初有行兇之意圖為必要（最高法院
    79年臺上字第5253號判例意旨、92年度臺非字第38號判決意
    旨參照）。查被告2 人持以鬆開原鉗在枕木上之火車軌道枕
    木固定片、鋼軌固定片螺旋器之如附表所示工具，均為鐵製
    品，質地堅硬，依一般社會觀念，在客觀上均足以對他人生
    命、身體、安全造成危險，俱應屬兇器。是核被告甲○○、
    乙○○所為，均係犯刑法第321 條第1 項第3 款之攜帶兇器
    竊盜罪。被告甲○○、乙○○就上開犯行，有犯意聯絡及行
    為分擔，應論以共同正犯。被告甲○○前於96年間因竊盜案
    件，經本院以96年度易字第335 號判處有期徒刑7 月確定，
    嗣經減刑並於96年8 月22日執行完畢等情，有臺灣高等法院
    被告前案紀錄表1 份在卷可憑，其受徒刑執行完畢後，5 年
    以內故意再犯本件有期徒刑以上之罪，為累犯，應依刑法第
    47條第1 項之規定加重其刑。爰審酌被告2 人正值壯年，不
    思以勞力獲取所需，且被告甲○○前有竊盜前科，仍不知改
    過，竟任意竊取他人財物，毫不尊重他人財產權並危害社會
    治安，所為實有不該，惟念及被告2 人犯後均坦承犯行，態
    度尚可，犯罪手段尚稱平和，所竊財物價值僅約為500 元，
    價值不高，且遭即時查獲，上開財物均已由該等物品之管理
    人王獅領回，財產損失並未擴大，及其2 人之犯罪動機、目
    的、手段、智識程度、犯罪所生危害及犯後態度等一切情狀
    ，分別量處如主文所示之刑，並就被告乙○○部分諭知易科
    罰金之折算標準，以示懲儆。末查，扣案如附表所示之工具
    ，均為被告甲○○所有，業據其坦承在卷，且為其與被告乙
    ○○共同供本件犯罪所用之物，亦經本院認定如前，應依刑
    法第38條第1 項第2 款規定及共犯責任共同原則，分別於被
    告2 人所犯之罪項下宣告沒收。
據上論斷，應依刑事訴訟法第299 條第1 項前段，刑法第28條、
第321 條第1 項第3 款、第47條第1 項、第41條第1 項前段、第
38條第1 項第2 款，判決如主文。
本案經檢察官陳俊秀到庭執行職務。
中    華    民    國    99    年    5     月    25    日
                  刑事第十七庭  法  官  毛妍懿
以上正本證明與原本無異。
如不服本判決應於收受送達後10日內向本院提出上訴書狀，並應
敘述具體理由；如未敘述上訴理由者，應於上訴期間屆滿後20日
內向本院補提理由書（均須按他造當事人之人數附繕本）「切勿
逕送上級法院」。
中    華    民    國    99    年    5     月    27    日
                                書記官  林晏光
附錄本案論罪科刑法條：
中華民國刑法第321條
（加重竊盜罪）
犯竊盜罪而有左列情形之一者，處6 月以上、5 年以下有期徒刑
：
一、於夜間侵入住宅或有人居住之建築物、船艦或隱匿其內而犯
    之者。
二、毀越門扇、牆垣或其他安全設備而犯之者。
三、攜帶兇器而犯之者。
四、結夥三人以上而犯之者。
五、乘火災、水災或其他災害之際而犯之者。
六、在車站或埠頭而犯之者。
前項之未遂犯罰之。
附表：
┌──┬──────┬───┐
│編號│扣案物品    │數量  │
├──┼──────┼───┤
│1   │活動扳手    │1支   │
├──┼──────┼───┤
│2   │大榔頭      │1支   │
├──┼──────┼───┤
│3   │鑽子        │1支   │
├──┼──────┼───┤
│4   │長鐵管      │1支   │
├──┼──────┼───┤
│5   │短鐵管      │1支   │
└──┴──────┴───┘

司法院資訊處製作；財團法人民間司法改革基金會備份。
